【裁判字號】    94,訴,2380
【裁判日期】    950607
【裁判案由】    返還不當得利等
【裁判全文】
臺灣臺中地方法院民事判決  94年度訴字第2380號
原      告  玄  ○
訴訟代理人  吳紹貴  律師
被      告  Ｄ○○
            壬○○
            地○○
                    號4樓
            亥○○
            宇○○
            寶華商業銀行股份有限公司中港分行
法定代理人  Ｃ○○
訴訟代理人  申○○
被      告  遠東國際商業銀行股份有限公司台中自由分公司
法定代理人  乙○○
訴訟代理人  己○○
被      告  聯邦商業銀行股份有限公司北台中分公司
法定代理人  Ａ○○
訴訟代理人  辰○○
被      告  台中商業銀行股份有限公司北台中分公司(儲蓄部)
法定代理人  丑○○
訴訟代理人  庚○○
被      告  遠東國際商業銀行股份有限公司台中公益分公司
法定代理人  丁○○
訴訟代理人  Ｂ○○
            戊○○
被      告  台灣新光銀行股份有限公司公益簡易型分行
法定代理人  丙○○
被      告  台灣新光銀行股份有限公司營業部
法定代理人  天○○
上二人共同
訴訟代理人  癸○○
被      告  三信商業銀行股份有限公司營業部
法定代理人  巳○○
訴訟代理人  午○○
被      告  華南商業銀行台中民族路分公司
法定代理人  卯○○
訴訟代理人  辛○○
被      告  交通銀行股份有限公司台中分公司
法定代理人  戌○○
訴訟代理人  甲○○
被      告  慶豐商業銀行股份有限公司台中分公司
法定代理人  未○○
訴訟代理人  子○○
被      告  上海商業儲蓄銀行股份有限公司台中分公司
法定代理人  宙○○
訴訟代理人  寅○○
被      告  台中商業銀行股份有限公司營業部
法定代理人  蔡裕芳
訴訟代理人  酉○○
            庚○○
當事人間返還不當得利等事件，本院於95年5月24日言詞辯論終
結，判決如下：
    主    文
被告Ｄ○○應給付原告新台幣壹佰壹拾萬元，及其中新台幣壹拾
萬元自民國九十年七月二十七日起；其中新台幣壹佰萬元自民國
九十年七月三十一日起，均至清償日止按年息百分之五計算之利
息。
被告地○○應給付原告新台幣壹佰萬元及自民國九十年七月三十
一日起至清償日止按年息百分之五計算之利息。
被告壬○○應給付原告新台幣壹佰萬元及自民國九十年七月三十
一日起至清償日止按年息百分之五計算之利息。
被告亥○○應給付原告新台幣壹佰萬元及自民國九十年七月三十
一日起至清償日止按年息百分之五計算之利息。
被告宇○○應給付原告新台幣壹佰萬元及自民國九十年七月三十
一日起至清償日止按年息百分之五計算之利息。
被告寶華商業銀行股份有限公司中港分行應給付被告Ｄ○○新台
幣壹拾萬元，並由原告代位受領之。
被告遠東國際商業銀行股份有限公司台中自由分公司應給付被告
Ｄ○○新台幣拾玖萬玖仟玖佰伍拾元，並由原告代位受領之。
被告聯邦商業銀行股份有限公司北台中分公司應給付被告Ｄ○○
新台幣拾萬零伍拾元，並由原告代位受領之。
被告台中商業銀行股份有限公司北台中分公司（儲蓄部）應給付
被告Ｄ○○新台幣拾萬元，並由原告代位受領之。
被告遠東國際商業銀行股份有限公司台中公益分公司應給付被告
地○○新台幣拾肆萬玖仟玖佰伍拾肆元，並由原告代位受領之
。
被告台灣新光銀行股份有限公司公益簡易型分行應給付被告地○
○新台幣貳拾伍萬零肆拾陸元，並由原告代位受領之。
被告三信商業銀行股份有限公司營業部應給付被告地○○新台幣
貳拾萬元，並由原告代位受領之。
被告聯邦商業銀行股份有限公司北台中分公司應給付被告地○○
新台幣貳拾萬元，並由原告代位受領之。
被告台灣新光銀行股份有限公司營業部應給付被告壬○○新台幣
壹拾肆萬玖仟玖佰伍拾元，並由原告代位受領之。
被告華南商業銀行台中民族路分公司應給付被告壬○○新台幣壹
拾伍萬零伍拾元，並由原告代位受領之。
被告交通銀行股份有限公司台中分公司應給付被告壬○○新台幣
壹拾伍萬元，並由原告代位受領之。
被告慶豐商業銀行股份有限公司台中分公司應給付被告壬○○新
台幣壹拾伍萬元，並由原告代位受領之。
被告上海商業儲蓄銀行股份有限公司台中分公司應給付被告壬○
○新台幣貳拾萬元，並由原告代位受領之。
被告台中商業銀行股份有限公司營業部應給付被告壬○○新台幣
貳拾萬元，並由原告代位受領之。
被告台灣新光銀行股份有限公司營業部應給付被告亥○○新台幣
壹拾肆萬玖仟玖佰貳拾元，並由原告代位受領之。
被告交通銀行股份有限公司台中分公司應給付被告亥○○新台幣
壹拾伍萬元，並由原告代位受領之。
被告台中商業銀行股份有限公司營業部應給付被告亥○○新台幣
壹拾萬元，並由原告代位受領之。
被告上海商業儲蓄銀行股份有限公司台中分公司應給付被告亥○
○新台幣貳拾萬元，並由原告代位受領之。
被告慶豐商業銀行股份有限公司台中分公司應給付被告亥○○新
台幣貳拾萬元，並由原告代位受領之。
被告華南商業銀行台中民族路分公司應給付被告亥○○新台幣貳
拾萬元，並由原告代位受領之。
被告三信商業銀行股份有限公司營業部應給付被告宇○○新台幣
壹拾伍萬元，並由原告代位受領之。
被告上海商業儲蓄銀行股份有限公司台中分公司應給付被告宇○
○新台幣壹拾伍萬元，並由原告代位受領之。
被告台中商業銀行股份有限公司營業部應給付被告宇○○新台幣
壹拾萬肆仟玖佰參拾壹元，並由原告代位受領之。
被告交通銀行股份有限公司台中分公司應給付被告宇○○新台幣
壹拾伍萬元，並由原告代位受領之。
被告華南商業銀行台中民族路分公司應給付被告宇○○新台幣貳
拾萬元，並由原告代位受領之。
被告慶豐商業銀行股份有限公司台中分公司應給付被告宇○○新
台幣貳拾萬元，並由原告代位受領之。
原告其餘之訴駁回。
訴訟費用由被告Ｄ○○、地○○、壬○○、亥○○、宇○○負擔
。
    事實及理由
壹、程序方面：
    被告慶豐商業銀行股份有限公司台中分公司、壬○○、地○
    ○、亥○○、宇○○，均經合去通知未於言詞辯論期日到場
    ，核無民事訴訟法第386條各款所列情形，爰依原告之聲請，
    由其一造辯論而為判決。
貳、實體方面：
一、原告方面：
  (一)原告於民國（下同）90年7月26日20時10分許，遭訴外人殷
    雲飛等人之綁架，並遭勒贖，原告之妻程鄉以原告所有之資
    金，依訴外人殷雲飛之要求，於同年月27日13時40分許，以
    訴外人黃○○之名義匯入新台幣（下同）1,000,000元至被
    告Ｄ○○開設於被告遠東國際商業銀行股份有限公司台中自
    由分公司之第00000000000000號帳戶內，同日，該贖款遭提
    領900,000元，餘款100,000元則跨行轉帳至被告Ｄ○○開設
    於被告被告寶華商業銀行股份有限公司中港分行之第000-00
    0-00000-0號帳戶內。嗣於同年7月31日13時30分許，程鄉再
    依指示，以訴外人黃○○之名義各匯款1,000,000元至被告
    Ｄ○○開設於被告遠東國際商業銀行股份有限公司台中自由
    分公司之上開帳戶、被告地○○開設於被告遠東國際商業銀
    行股份有限公司台中公益分公司之第000-0000000000-0號帳
    戶、被告壬○○開設於被告台灣新光銀行股份有限公司營業
    部之第000-000-00000000號帳戶、被告亥○○開設於被告台
    灣新光銀行股份有限公司營業部之第000-000-00000000號帳
    戶、被告宇○○開設於被告三信商業銀行股份有限公司營業
    部之第00-0-0000000號帳戶內，共計匯款5,000,000元。同
    日下午由訴外人殷雲飛以電話語音跨行轉帳之方式，將上開
    贖款分散至附表二所示被告Ｄ○○、地○○、壬○○、亥○○
    、宇○○等人開設之帳戶內，惟未及提領即經檢察官指揮員
    警逮捕到案，並經台灣高等法院台中分院以93年度上重更(二)
    字第26號判決確定。
  (二)原告因被訴外人殷雲飛等人脅迫而交付金錢5,100,000元，被
    告Ｄ○○、地○○、壬○○、亥○○、宇○○等人均係提供
    人頭帳戶之共同侵權行為人，且無法律上之原因而受有利益
    ，應將所受利益返還並附加受益時起之利息。
  (三)被告Ｄ○○、地○○、壬○○、亥○○、宇○○分別與被告
    被告寶華商業銀行股份有限公司中港分行、被告遠東國際商
    業銀行股份有限公司台中自由分公司、被告聯邦商業銀行股
    份有限公司北台中分公司、被告台中商業銀行股份有限公司
    北台中分公司（儲蓄部）、被告遠東國際商業銀行股份有限
    公司台中公益分公司、被告台灣新光銀行股份有限公司公益
    簡易型分行、被告三信商業銀行股份有限公司營業部、被告
    台灣新光銀行股份有限公司營業部、被告華南商業銀行台中
    民族路分公司、被告交通銀行股份有限公司台中分公司、被
    告慶豐商業銀行股份有限公司台中分公司、被告上海商業儲
    蓄銀行股份有限公司台中分公司、被告台中商業銀行股份有
    限公司營業部間存有消費寄託關係，惟被告Ｄ○○、地○○
    、壬○○、亥○○、宇○○均怠於行使其消費寄託物之返還
    請求權，原告依民法第242條之規定，得以自己名義代位行使
    之。
  (四)並聲明求為判決除請求被告台中商業銀行股份有限公司營業
    部應給付被告宇○○150,000元，並由原告代位受領之部分外
    ，如主文所示。
二、被告方面：
  (一)被告地○○、壬○○、亥○○、宇○○均經合法通知，未於
    言詞辯論期日到庭，亦未提出書狀作何聲明或陳述。
  (二)被告Ｄ○○、被告寶華商業銀行股份有限公司中港分行、被
    告遠東國際商業銀行股份有限公司台中自由分公司、被告聯
    邦商業銀行股份有限公司北台中分公司、被告台中商業銀行
    股份有限公司北台中分公司（儲蓄部）、被告遠東國際商業
    銀行股份有限公司台中公益分公司、被告台灣新光銀行股份
    有限公司公益簡易型分行、被告三信商業銀行股份有限公司
    營業部、被告台灣新光銀行股份有限公司營業部、被告華南
    商業銀行台中民族路分公司、被告交通銀行股份有限公司台
    中分公司、被告慶豐商業銀行股份有限公司台中分公司、被
    告上海商業儲蓄銀行股份有限公司台中分公司、被告台中商
    業銀行股份有限公司營業部對原告主張之事實均不爭執。被
    告被告台中商業銀行股份有限公司營業部另以其對被告宇○
    ○有債權46,299元，經抵銷後，被告宇○○之帳戶餘額為10
    4,931元，另應扣除開戶時存入之金額等語置辯；被告寶華
    商業銀行股份有限公司中港分行以原告主張行使代位權，不
    符合民法第242條、243條之要件為辯；被告上海商業儲蓄銀
    行股份有限公司台中分公司則辯稱：由被告之銀行轉帳資料
    ，無法看出轉入金額與原告之關聯性等語。
三、原告主張之事實，已據其提出匯款回條影本6紙、台灣高等
    法院台中分院93年度上重更(二)字第26號判決影本及訴外人程
    鄉出具之切結書乙紙為證，並經證人黃○○到庭證述無訛，
    且為被告Ｄ○○等人所不爭執，堪信屬實。
四、按因故意或過失，不法侵害他人之權利者，負損害賠償責任
    。故意以背於善良風俗之方法，加損害於他人者亦同；數人
    共同不法侵害他人之權利者，連帶負損害賠償責任﹔不能知
    其中孰為加害人者，亦同。造意人及幫助人，視為共同行為
    人。民法第184條第1項、第185條定有明文。又無法律上之
    原因而受利益，致他人受損害者，應返還其利益；受領人於
    受領時，知無法律上之原因或其後知之者，應將受領時所得
    之利益，或知無法律上之原因時所現存之利益，附加利息，
    一併償還。民法第179條、第182條第2項前段定有明文。本
    件原告因受訴外人殷雲飛等人之脅迫而交付金錢予被告Ｄ○
    ○、地○○、壬○○、亥○○、宇○○，而被告Ｄ○○、地
    ○○、壬○○、亥○○、宇○○均明知或可預見一般人不自
    行開設帳戶而向他人購買活期存款帳戶之目的，係為隱匿自
    己或他人犯罪所得財物或利益之用，為圖個人之私利而自行
    開設帳戶後，出售予訴外人殷雲飛等人使用（被告Ｄ○○、
    壬○○、亥○○均經本院以90年度重訴字第2292號依洗錢防
    制法判處6個月有期徒刑、被告地○○、宇○○經起訴尚未
    到案），依民法第185條第2項應視為訴外人殷雲飛等人之共
    同行為人，且被告Ｄ○○、地○○、壬○○、亥○○、宇○
    ○因侵害原告之權益而無法律上原因受有原告以匯款方式交
    付金錢之利益，則原告依不當得利之法律關係，請求被告Ｄ
    ○○、地○○、壬○○、亥○○、宇○○返還所受利益及自
    受益時起之利息，為有理由，應予准許。
五、次按，債務人怠於行使其權利時，債權人因保全債權，得以
    自己之名義，行使其權利。但專屬於債務人本身者，不在此
    限。前條債權人之權利，非於債務人負遲延責任時，不得行
    使。但專為保存債務人權利之行為，不在此限。民法第242
    條、第243條，分別定有明文。是代位權之性質係為債權人
    以保全債權為目的，得以自己名義，行使債務人權利之權利
    。又債權人依民法第424條之規定，行使債務人對於第三債
    務人之債權時，雖應以其行使債權所得之利益歸屬於債務人
    ，俾總債權人得均霑之，但不得因此即謂該債權人無受領第
    三債務人清償之權限（最高法院21年上字第35號判例要旨參
    照）。再按，寄託物為代替物時，如約定寄託物之所有權移
    轉於受寄人，並由受寄人以種類、品質、數量相同之物返還
    者，為消費寄託。自受寄人受領該物時起，準用關於消費借
    貸之規定。消費寄託，如寄託物之返還，定有期限者，寄託
    人非有不得已之事由，不得於期限屆滿前請求返還。前項規
    定，如商業上另有習慣者，不適用之。寄託物為金錢時，推
    定其為消費寄託。民法第602條、第603條，分別定有明文。
    本件原告遭勒贖而交付之金額，係分別匯入被告Ｄ○○、地
    ○○、壬○○、亥○○、宇○○如附表所示之帳戶，再以電
    話語音跨行轉帳之方式，轉帳至附表所示之各帳戶。則被告
    Ｄ○○、地○○、壬○○、亥○○、宇○○與被告寶華商業
    銀行股份有限公司中港分行、被告遠東國際商業銀行股份有
    限公司台中自由分公司、被告聯邦商業銀行股份有限公司北
    台中分公司、被告台中商業銀行股份有限公司北台中分公司
    （儲蓄部）、被告遠東國際商業銀行股份有限公司台中公益
    分公司、被告台灣新光銀行股份有限公司公益簡易型分行、
    被告三信商業銀行股份有限公司營業部、被告台灣新光銀行
    股份有限公司營業部、被告華南商業銀行台中民族路分公司
    、被告交通銀行股份有限公司台中分公司、被告慶豐商業銀
    行股份有限公司台中分公司、被告上海商業儲蓄銀行股份有
    限公司台中分公司、被告台中商業銀行股份有限公司營業部
    間存有消費寄託之關係，至堪認定。依民法第478條之規定，
    本件原告既對被告Ｄ○○、地○○、壬○○、亥○○、宇○
    ○起訴請求返還不當得利，亦對被告寶華商業銀行股份有限
    公司中港分行、被告遠東國際商業銀行股份有限公司台中自
    由分公司、被告聯邦商業銀行股份有限公司北台中分公司、
    被告台中商業銀行股份有限公司北台中分公司（儲蓄部）、
    被告遠東國際商業銀行股份有限公司台中公益分公司、被告
    台灣新光銀行股份有限公司公益簡易型分行、被告三信商業
    銀行股份有限公司營業部、被告台灣新光銀行股份有限公司
    營業部、被告華南商業銀行台中民族路分公司、被告交通銀
    行股份有限公司台中分公司、被告慶豐商業銀行股份有限公
    司台中分公司、被告上海商業儲蓄銀行股份有限公司台中分
    公司、被告台中商業銀行股份有限公司營業部請求由原告代
    位受領，是原告顯已代被告Ｄ○○、地○○、壬○○、亥○
    ○、宇○○定1個月以上之期限，請求被告寶華商業銀行股份
    有限公司中港分行、被告遠東國際商業銀行股份有限公司台
    中自由分公司、被告聯邦商業銀行股份有限公司北台中分公
    司、被告台中商業銀行股份有限公司北台中分公司（儲蓄部
    ）、被告遠東國際商業銀行股份有限公司台中公益分公司、
    被告台灣新光銀行股份有限公司公益簡易型分行、被告三信
    商業銀行股份有限公司營業部、被告台灣新光銀行股份有限
    公司營業部、被告華南商業銀行台中民族路分公司、被告交
    通銀行股份有限公司台中分公司、被告慶豐商業銀行股份有
    限公司台中分公司、被告上海商業儲蓄銀行股份有限公司台
    中分公司、被告台中商業銀行股份有限公司營業部返還消費
    寄託物。從而，原告代位行使被告Ｄ○○、地○○、壬○○
    、亥○○、宇○○等人對被告寶華商業銀行股份有限公司中
    港分行、被告遠東國際商業銀行股份有限公司台中自由分公
    司、被告聯邦商業銀行股份有限公司北台中分公司、被告台
    中商業銀行股份有限公司北台中分公司（儲蓄部）、被告遠
    東國際商業銀行股份有限公司台中公益分公司、被告台灣新
    光銀行股份有限公司公益簡易型分行、被告三信商業銀行股
    份有限公司營業部、被告台灣新光銀行股份有限公司營業部
    、被告華南商業銀行台中民族路分公司、被告交通銀行股份
    有限公司台中分公司、被告慶豐商業銀行股份有限公司台中
    分公司、被告上海商業儲蓄銀行股份有限公司台中分公司、
    被告台中商業銀行股份有限公司營業部之消費寄託返還請求
    權，而由原告代為受領，自屬有據，應予准許。
六、末按被告台中商業銀行股份有限公司營業部辯稱對被告宇○
    ○有46,299元之債權，經抵銷後被告宇○○之帳戶餘額為
    104,931元等事實，為原告所不爭執，則原告得代位被告宇○
    ○行使之消費寄託物返還請求權之數額，亦僅為被告宇○○
    帳戶內之上開餘額，至被告台中商業銀行股份有限公司營業
    部另辯稱被告宇○○帳戶內開戶之金額100元，非原告匯入，
    應予扣除云云，惟查原告對被告宇○○既有請求返還1,000,0
    00元之債權存在，於上開債權數額內，原告即得代位行使被
    告宇○○對被告台中商業銀行股份有限公司營業部之消費寄
    託物返還請求權，不因該帳戶內之資金來源究係被告宇○○
    存入或由原告匯入而有不同，是被告台中商業銀行股份有限
    公司營業部此部分所辯，自難採納，故本件原告得代位被告
    宇○○向被告台中商業銀行股份有限公司請求給付之金額為
    104,9 31元。
七、從而，原告依不當得利之法律關係請求被告Ｄ○○、地○○
    、壬○○、亥○○、宇○○返還如主文所示之金額及利息，
    並行使代位權，請求被告寶華商業銀行股份有限公司中港分
    行、被告遠東國際商業銀行股份有限公司台中自由分公司、
    被告聯邦商業銀行股份有限公司北台中分公司、被告台中商
    業銀行股份有限公司北台中分公司（儲蓄部）、被告遠東國
    際商業銀行股份有限公司台中公益分公司、被告台灣新光銀
    行股份有限公司公益簡易型分行、被告三信商業銀行股份有
    限公司營業部、被告台灣新光銀行股份有限公司營業部、被
    告華南商業銀行台中民族路分公司、被告交通銀行股份有限
    公司台中分公司、被告慶豐商業銀行股份有限公司台中分公
    司、被告上海商業儲蓄銀行股份有限公司台中分公司、被告
    台中商業銀行股份有限公司營業部給付被告Ｄ○○、地○○
    、壬○○、亥○○、宇○○各如主文所示之金額，並由原告
    代位受領之，為有理由，應予准許。原告逾上開數額之請求
    ，則屬無據，應予駁回。
八、訴訟費用負擔之依據：民事訴訟法第79條、第85條第1項前段
    。
中    華    民    國    95    年    6     月    7      日
                  民事第三庭  法  官  陳文爵
正本係照原本作成。
如對本判決上訴，須於判決送達後20日內向本院提出上訴狀。
中    華    民    國    95    年    6     月    8      日
                              書記官  王美珍
附表一：（單位：新台幣）
┌───────────────────────────┐
│ 0727匯入Ｄ○○帳戶流程表                             │
├─────────┬─┬───────────────┤
│Ｄ○○            │  │Ｄ○○                        │
│遠東國際商業銀行  │跨│寶華商業銀行股份有限公司中港分│
│台中自由公分司    │行│行                            │
│帳號00000000000000│轉│帳號000-000-00000-0           │
│匯入1,000,000元   │帳│轉入100,000元                 │
└─────────┴─┴───────────────┘
附表二：（單位：新台幣）
┌───────────────────────────┐
│ 0731匯入Ｄ○○帳戶流程表                             │
├─────────┬─┬───────────────┤
│Ｄ○○            │  │Ｄ○○                        │
│遠東國際商業銀行  │跨│聯邦商業銀行股份有限公司北台中│
│台中自由公分司    │行│分公司                        │
│帳號00000000000000│轉│帳號000-00-000000-0           │
│匯入1,000,000元   │帳│轉入300,000元                 │
│餘額399,987元     │  ├───────────────┤
│                  │  │Ｄ○○                        │
│                  │  │台中商業銀行股份有限公司北台中│
│                  │  │分公司（儲蓄部）              │
│                  │  │帳號000-00-0000000            │
│                  │  │轉入300,000元                 │
├─────────┴─┴───────────────┤
│ 0731匯入地○○帳戶流程表                             │
├─────────┬─┬───────────────┤
│地○○            │  │地○○                        │
│遠東國際商業銀行股│跨│台灣新光銀行股份有限公司公益簡│
│份有限公司台中公益│行│易型分行                      │
│分公司            │轉│帳號000-000-00000000          │
│帳號000-0000000000│帳│轉入250,000元                 │
│-3                │  ├───────────────┤
│匯入1,000,000元   │  │地○○                        │
│餘額349,954元     │  │三信商業銀行股份有限公司營業部│
│                  │  │帳號00-0-0000000              │
│                  │  │轉入200,000元                 │
│                  │  ├───────────────┤
│                  │  │地○○                        │
│                  │  │聯邦商業銀行股份有限公司北台中│
│                  │  │分公司                        │
│                  │  │帳號000-00-000000-0           │
│                  │  │轉入200,000元                 │
├─────────┴─┴───────────────┤
│ 0731黃○○匯入壬○○帳戶流程表                       │
├─────────┬─┬───────────────┤
│壬○○            │語│壬○○                        │
│台灣新光銀行股份有│音│華南商業銀行台中民族路分公司  │
│限公司營業部      │轉│帳號000-00-000000-0           │
│帳號000-000-000000│帳│轉入150,000元                 │
│53                │  ├───────────────┤
│匯入1,000,000元   │  │壬○○                        │
│餘額149,950元     │  │交通銀行股份有限公司台中分公司│
│                  │  │帳號000-00-000000-0           │
│                  │  │轉入150,000元                 │
│                  │  ├───────────────┤
│                  │  │壬○○                        │
│                  │  │慶豐商業銀行股份有限公司台中分│
│                  │  │公司                          │
│                  │  │帳號000-00-000000-0-00        │
│                  │  │轉入150,000元                 │
│                  │  ├───────────────┤
│                  │  │壬○○                        │
│                  │  │上海商業儲蓄銀行股份有限公司台│
│                  │  │中分公司                      │
│                  │  │帳號00000000000000            │
│                  │  │轉入200,000元                 │
│                  │  ├───────────────┤
│                  │  │壬○○                        │
│                  │  │台中商業銀行股份有限公司營業部│
│                  │  │帳號000-00-0000000            │
│                  │  │轉入200,000元                 │
├─────────┴─┴───────────────┤
│ 0731匯入亥○○帳戶流程表                             │
├─────────┬─┬───────────────┤
│亥○○            │語│亥○○                        │
│台灣新光銀行股份有│音│交通銀行股份有限公司台中分公司│
│限公司營業部      │轉│帳號000-00-0000000            │
│帳號000-000-000000│帳│轉入150,000元                 │
│55                │  ├───────────────┤
│匯入100,000元     │  │亥○○                        │
│餘額149,920元     │  │台中商業銀行股份有限公司營業部│
│                  │  │帳號000-00-000000-0           │
│                  │  │轉入100,000元                 │
│                  │  ├───────────────┤
│                  │  │亥○○                        │
│                  │  │上海商業儲蓄銀行股份有限公司台│
│                  │  │中分公司                      │
│                  │  │帳號00000000000000            │
│                  │  │轉入200,00元                  │
│                  │  ├───────────────┤
│                  │  │亥○○                        │
│                  │  │慶豐商業銀行股份有限公司台中分│
│                  │  │公司                          │
│                  │  │帳號000-00-000000-0-00        │
│                  │  │200,000元                     │
│                  │  ├───────────────┤
│                  │  │亥○○                        │
│                  │  │華南商業銀行台中民族路分公司  │
│                  │  │帳號000-00-000000-0           │
│                  │  │200,000元                     │
├─────────┴─┴───────────────┤
│ 0731匯入宇○○帳戶流程表                             │
├─────────┬─┬───────────────┤
│宇○○            │語│宇○○                        │
│被告三信商業銀行股│音│上海商業儲蓄銀行股份有限公司台│
│份有限公司營業部  │轉│中分公司                      │
│帳號00-0-0000000  │帳│帳號00000000000000            │
│匯入1,000,000元   │  │轉入150,000元                 │
│餘額150,020元     │  ├───────────────┤
│                  │  │宇○○                        │
│                  │  │台中商業銀行股份有限公司營業部│
│                  │  │帳號000-00-0000000            │
│                  │  │轉入150,000元                 │
│                  │  ├───────────────┤
│                  │  │宇○○                        │
│                  │  │交通銀行股份有限公司台中分公司│
│                  │  │帳號000-00-000000-0           │
│                  │  │150,000元                     │
│                  │  ├───────────────┤
│                  │  │宇○○                        │
│                  │  │華南商業銀行台中民族路分公司  │
│                  │  │帳號000-00-000000-0           │
│                  │  │200,000元                     │
│                  │  ├───────────────┤
│                  │  │宇○○                        │
│                  │  │慶豐商業銀行股份有限公司台中分│
│                  │  │公司                          │
│                  │  │帳號000-00-000000-0-00        │
│                  │  │200,000元                     │
└─────────┴─┴───────────────┘


司法院資訊處製作；財團法人民間司法改革基金會備份。
